臺灣高等法院刑事裁定
109年度抗字第2128號
抗  告  人  
即  聲請人  蘇燕貞律師

上列抗告人因聲請閱卷案件，不服臺灣桃園地方法院中華民國10
9年11月16日109年度聲字第4417號裁定，提起抗告，本院裁定如
下：
    主  文
抗告駁回。                                              
    理  由
一、原裁定意旨略以：抗告人即聲請人蘇燕貞律師受告訴人李儀
    南委任為原審法院109年度聲判字第85號案件之代理人，抗
    告人向原審聲請閱覽該案偵查卷宗及證物，業經原審法院依
    法院辦理刑事訴訟案件應行注意事項第135點移由臺灣桃園
    地方檢察署檢察官處理；又經聯繫抗告人，抗告人表示聲請
    真意係因檢察官駁回關於閱覽、複製該案監視器、行車紀錄
    器等證物部分之聲請，始向原審法院為本件聲請等語。惟揆
    諸刑事訴訟法第258條之1第2項、第3項增訂時之立法理由、
    法院辦理刑事訴訟案件應行注意事項第135點規定，律師因
    受委任而向法院聲請交付審判時，其閱卷之聲請應向該管地
    方法院檢察署檢察官為之，由檢察官權衡是否涉及另案偵查
    不公開或有其他依法應予保密事項等情事，定其得予閱卷之
    範圍，始屬適法，是抗告人向原審法院聲請准予閱覽該案卷
    宗及證物，因原審法院無管轄權而於法不合，應予駁回等語
    。
二、抗告意旨略以：抗告人前向臺灣桃園地方檢察署檢察官聲請
    閱卷雖獲准，惟於閱卷時請求拷貝路口監視器畫面及被告駕
    駛大貨車所裝置之行車紀錄器側錄影像則未獲准許，經詢問
    該股書記官得知因該署人力及機器設備緣故始無法提供，抗
    告人始向原審法院聲請拷貝前揭影像資料，卻遭駁回。況依
    刑事訴訟法第258條之1第1項、第2項及檢察機關律師閱卷要
    點規定意旨，顯見若偵查卷宗及證物未涉及另案偵查不公開
    或有其他依法應予保密事項，檢察官不應限制或禁止律師檢
    閱、抄錄或攝影。而前揭路口監視器畫面及行車紀錄器側錄
    影像暨經檢察官製作截圖在案，已足證該等資料未涉及案偵
    查不公開或有其他依法應予保密事項情形，故為釐清被告是
    否有應注意而未注意及未注意車前狀況情事，確有拷貝上開
    影像資料並加以檢視之必要，原審駁回抗告人之聲請顯無理
    由，抗告人為此聲請法院向檢察官查明是否確因人力及機器
    設備緣故始無法令抗告人拷貝上揭影像資料，並撤銷原裁定
    ，准予抗告人至原審法院拷貝上揭影像資料，以維權益云云
    。　　
三、按告訴人不服上級法院檢察署檢察長或檢察總長認再議為無
    理由之駁回處分者，得於接受處分書後10日內委任律師提出
    理由狀，向該管第一審法院聲請交付審判。律師受前項之委
    任，得檢閱偵查卷宗及證物並得抄錄或攝影。但涉及另案偵
    查不公開或其他依法應予保密之事項，得限制或禁止之。第
    30條第1項之規定，於前2項之情形準用之，刑事訴訟法第25
    8條之1定有明文。觀諸該條第2項、第3項於92年2月6日增訂
    時之立法理由明載：「有關交付審判之聲請，告訴人須委任
    律師向法院提出理由書狀，而為使律師了解案情，應准許其
    檢閱偵查卷宗及證物。但如涉及另案偵查不公開或其他依法
    應予保密之事項時，檢察官仍得予以限制或禁止，爰增訂本
    條第2項，以應實務之需要。委任律師聲請法院將案件交付
    審判，應向法院提出委任書狀，受委任之律師聲請檢閱偵查
    卷宗及證物，亦應向該管檢察署檢察官提出委任書狀」。又
    法院辦理刑事訴訟案件應行注意事項第135點亦規定：「律
    師受告訴人委任聲請交付審判，如欲檢閱、抄錄或攝影偵查
    卷宗及證物，不論是否已向法院提出理由狀，均應向該管檢
    察署檢察官聲請之，律師如誤向法院聲請，法院應移由該管
    檢察官處理。該卷宗或證物如由法院調借中，法院應速將卷
    證送還檢察官，以俾檢察官判斷是否有涉及另案偵查不公開
    或其他依法應予保密之情形。法院如知悉律師聲請閱卷，於
    交付審判裁定前，宜酌留其提出補充理由狀之時間。另法院
    如需向檢察官調借卷證時，並宜考量律師閱卷之需求，儘量
    於其閱畢後再行調借，以免卷證往返之勞費」。
四、經查：
  ㈠抗告人為聲請交付審判案件之受任律師，依前揭說明及規定
    ，如認有閱卷或複製光碟之必要，自應向該管檢察署檢察官
    聲請。而聲請人於聲請交付審判時，並同時聲請閱覽該案偵
    查卷宗及證物，業經原審法院依前開法院辦理刑事訴訟案件
    應行注意事項第135點移由臺灣桃園地方檢察署檢察官處理
    ，此亦僅為便民措施，由法院幫忙將律師之聲請狀轉交予該
    管檢察官，非法院依法得准予抗告人拷貝上揭影像資料。至
    檢察官於受理閱卷或複製光碟之聲請後，是否同意、否准或
    部分准駁，亦僅為檢察官之職權行使，法院無從置喙。
　㈡至抗告人主張檢察官駁回其拷貝路口監視器畫面及被告駕駛
    大貨車所裝置之行車紀錄器側錄影像聲請之理由，經詢問承
    辦股書記官得知因該署人力及機器設備緣故始無法提供等情
    ，惟此情除抗告人未舉證以實其說外，且經原審法院詢問承
    辦股書記官，書記官亦僅略稱不同意給閱等語，此有原審辦
    理刑事案件電話查詢紀錄表在卷可佐（原審卷第7頁），而
    此亦屬檢察官之職權行使，法院無從置喙，抗告人自不得以
    閱卷聲請遭檢察官部分駁回而另向法院聲請閱卷。
　㈢末以，抗告人雖另主張已就上開檢察官駁回拷貝影像資料請
    求部分向臺灣桃園地方檢察署聲明異議，且前揭路口監視器
    畫面及行車紀錄器側錄影像暨經檢察官製作截圖在案，該等
    資料即未有涉及偵查不公開或有其他依法應予保密事項情形
    而應同意給閱云云，惟檢察官對於聲明異議之決定及卷內資
    料是否涉及偵查不公開或有其他依法應予保密事項情形之判
    斷，均屬檢察官之職權行使，法院不得代檢察官決定，抗告
    人據此聲請法院同意閱覽卷宗、證物，確屬於法不合。
五、綜上所述，原裁定以抗告人應向該管檢察署檢察官聲請，法
    院就此部分無管轄權為由，駁回抗告人之請求，經核尚無不
    合。本件抗告為無理由，應予駁回。
據上論斷，應依刑事訴訟法第412條，裁定如主文。 　　
中　　華　　民　　國　　109 　年　　12　　月　　17　　日
                  刑事第十五庭  審判長法　官  劉興浪
                                      法　官  林怡秀
                                      法　官  古瑞君
以上正本證明與原本無異。
不得再抗告。
                                      書記官  林君縈
中　　華　　民　　國　　109 　年　　12　　月　　17　　日